# 公司减资需要对股权激励行权价格和数量进行调整吗？

提问人：cr_wugang 时间：2020-05-13 11:23:00
如需，如何调整？
感谢！

回答人：chenyiwei
这个问题不是会计问题，而是取决于相关法律法规规定和股权激励方案、协议的相关约定。建议咨询律师，以及与根据股权激励方案规定对该方案具有解释权的机构（一般为董事会）讨论。